【裁判字號】    98,消債更,732
【裁判日期】    990318
【裁判案由】    更生事件
【裁判全文】
臺灣板橋地方法院民事裁定           98年度消債更字第732號
聲  請  人
即  債務人  甲○○
代  理  人  劉韋廷律師
上列當事人依消費者債務清理條例聲請更生，本院裁定如下：
    主  文
債務人甲○○自中華民國九十九年三月十八日下午四時起開始更
生程序。
本件得由司法事務官進行更生程序。
    理  由
一、按法院開始更生程序之裁定，應載明其年、月、日、時，並
    即時發生效力；法院裁定開始更生或清算程序後，得命司法
    事務官進行更生或清算程序，消費者債務清理條例第45條第
    1 項、第16條第1 項分別定有明文。
二、本件聲請人即債務人聲請意旨略以：其積欠金融機構債務共
    新臺幣（下同）4,813,185 元，消費者債務清理條例施行後
    ，曾於民國98年9 月21日，以書面向最大債權金融機構中國
    信託商業銀行股份有限公司請求共同協商債務清償方案，該
    行以聲請人無法負擔任何還款條件為由，而發給前置協商不
    成立通知書，惟依該行所提出之兩階段還款方式為分72期，
    利率0.00 %，每期還款5,000 元，而聲請人以買賣健康食品
    為業，每月收入約25,000元，須扶養1 名子女，又聲請人所
    積欠之債務，尚包含金陽信資產管理股份有限公司債務本金
    利息共249,251 元，足認其已無法負擔每月生活必要費用、
    扶養費用及民間債務之支出，是聲請人確有不能清償之情事
    ，且聲請人無擔保或無優先權之債務總額未逾1,200 萬元，
    復未經法院裁定開始清算程序或宣告破產，爰依法向法院聲
    請更生等語。
三、經查：聲請人所主張之上開事實，業據提出財產及收入狀況
    說明書、債務人清冊、債權人清冊、財政部臺灣省北區國稅
    財產歸屬資料清單、財團法人金融聯合徵信中心當事人個人
    信用報告、前置協商不成立通知書、勞工保險被保險人投保
    資料表、財政部臺灣省北區國稅局95至97年度綜合所得稅各
    類所得資料清單、其子莊○○之財政部臺灣省北區國稅局95
    至97年度綜合所得稅各類所得資料清單、存摺影本、其子莊
    ○○98年度學雜費及營養午餐費繳費收據、財團法人山達基
    教會首都中心收入證明、前置協商收入切結書、房屋租賃契
    約書暨公證書、戶籍謄本等件為證，並有本院依職權調得聲
    請人之稅務電子閘門財產所得調件明細表在卷可稽，此外，
    本件又查無聲請人有消費者債務清理條例第6 條第3 項、第
    8 條或第46條各款所定駁回更生聲請之事由存在，則聲請人
    聲請更生，應屬有據，爰裁定如主文。
四、至於聲請人於更生程序開始後，應另提出足以為債權人會議
    可決或經法院認為公允之更生方案以供採擇，俾免更生程序
    進行至依消費者債務清理條例第61條規定應行清算之程度，
    附此敘明。
中    華    民    國    99    年    3     月    18    日
                  民事第一庭  法  官  高文淵
上為正本係照原本作成
本件不得抗告
本裁定已於民國99年3月18日下午4時公告。
中    華    民    國    99    年    3     月    18    日
                              書記官  黃瀅螢

司法院資訊處製作；財團法人民間司法改革基金會備份。
